# 请示陈总关于收入确认的问题

提问人：火柴 13141314 时间：2020-04-14 08:05:16
陈总：
背景：T公司与M公司签订一项新品种权许可合同，合同约定T公司将某一植物品种授予M公司生产经营，许可方式为生产经营权的独占许可，许可期限为2X19年 10 月-2X29年 5 月，2X19年 10 月-2X20年 5 月的许可费为 1 万元，之后每年不少于 2 万元，并按照超出某个销量后按照一定的单价与超出销量计算可变许可费。固定许可费支付时间为每年年初，可变许可费为每年 5 月。M公司生产经营该植物品种所需的原种必须从T公司购买。T公司为非上市公司，未执行新收入准则。
2X19年T公司确认 1 万元收入。
我们认为：第一种处理方法：应按照月份分摊确认收入。可变许可费在实现后确认收入。
第二种处理方法：根据交易合同可以判断为一项单独的履约义务，且后续无需提供相关服务，根据新收入准则不符合按时段确认的情况，应根据固定许可费一次性按照现值确认收入。可变许可费在实现后确认收入。
但是这种处理方式操作有困难，后续许可费的可回收性、折现率都很难获得。
请示陈总，那种处理方式更为合理或是有更为准确的处理方法。
回复为盼！

回答人：chenyiwei
理论上第二种做法更合理。但如果对后续年度的固定许可费的可收回性有疑虑的，也可以逐年按实际收到的金额确认许可费收入。但无论如何，应合理确定该项植物新品种相关无形资产（如有）的成本中与本次授权相关的部分，一次性将这部分成本转销，不能继续进行逐年摊销。